【裁判字號】    91,交聲,442
【裁判日期】    920416
【裁判案由】    聲明異議
【裁判全文】
臺灣臺南地方法院交通事件裁定                    九十一年度交聲字第四四二號
    移送機關  臺南市警察局第四分局
    受處分人  甲○○
    即異議人
右列受處分人因違反道路交通管理處罰條例案件，對於臺南市警察局第四分局九十年
四月十九日所為之裁決處分（處分案號：南市警（四）交裁字第四０００八九號、南
市警（四）交裁字第四０００九０號、南市警（四）交裁字第四０００九一號），聲
明異議，本院裁定如左：
    主  文
異議均駁回。
    理  由
一、聲明異議意旨略以：如附件聲明異議狀所載。
二、按有利用道路為工作場所者，或在公告禁止設攤之所擺設攤位者，除責令行為人
    即時停止並消除障礙外，處行為人或其雇主新臺幣一千二百元以上二千四百元以
    下罰鍰，道路交通管理處罰條例第八十二條第一項第三款、第十款定有明文。
三、經查：
    （一）本件受處分人即異議人甲○○係於民國九十年二月二十七日下午二時十
          五分許，在經臺南市政府公告禁止設攤之路段即臺南市○○路○段四０五
          號前，違規設攤販賣胡椒餅；九十年三月三日下午五時二十分許，在前
          開地點，違規設攤販賣胡椒餅；九十年三月二十一日下午四時三十分許
          ，在前開地點，佔用道路為工作場所，而販賣胡椒餅；均經值勤員警當場
          掣單舉發，並載明【應到案日期】分別為九十年三月十四日前、九十年三
          月十五日前及九十年四月五日前，【應到案處所】為臺南市警察局第四分
          局，經異議人當場簽收，而臺南市○○路業經臺南市政府於八十七年八月
          十日以南市建字第二五九八二號公告禁止設攤等情，有台南市警察局南市
          警交字第Ｓ00000000號、Ｓ00000000號及Ｓ00000
          000號舉發違反道路交通管理事件通知單三紙及臺南市政府九十一年十
          二月四日南市建字第０九一０二一七三五六０號函一紙在卷可稽，並經證
          人即本件舉發之臺南市警察局第四分局安平分駐所警員戴榮濱，於本院調
          查時到庭具結陳證：「（問：本件（臺南市警察局南市警交字第Ｓ000
          00000號舉發違反道路交通管理事件通知單）是否你告發的，情形如
          何？）是我告發的，在舉發的時、地，發現他將工作平台擺放在騎樓地上
          ，而且在機慢車道上販賣胡椒餅。」等語無訛（參見本院九十二年一月二
          十三日訊問筆錄），證人即舉發之臺南市警察局第四分局長樂派出所警員
          蔡佳晉，亦於本院調查時到庭具結陳證：「（問：本件（臺南市警察局南
          市警交字第Ｓ00000000號舉發違反交通事件通知單）是否你告發
          的，情形如何？）是我們告發的，我們在舉發的時地，發現異議人將賣胡
          椒餅之爐具及招牌放在騎樓地，所以我們就予以舉發，並且當場請他簽收
          。（問：占用騎樓地的情形？）他將整個騎樓圍住，已經阻礙行人的通行
          了。」等語無訛（參見本院九十二年一月二十三日訊問筆錄），而異議人
          亦坦承臺南市警察局南市警交字第Ｓ00000000號舉發違反道路交
          通管理事件通知單所載之違規行為，與證人戴榮濱前開證述之情相同，且
          有於右開、、所載時、地設攤販賣胡椒餅，為警當場攔停掣單舉發
          之事實，參諸執勤警員係依法執行公務，與異議人並不相識，素無怨隙，
          苟非實情，自無須恣意誣攀之理。而且警員執行公務本身受行政懲處責任
          之監督，到庭具結作證更以刑罰擔保其真實性，警員應無甘冒行政懲處及
          刑法偽證罪責任而刻意誣陷之必要。因此，可信賴警員戴榮濱、蔡佳晉前
          開陳證為真實。
    （二）受處分人即異議人甲○○雖一再辯稱其未於道路擺設攤位及未佔用道路為
          工作場所云云。惟按法院受理交通異議案件，乃是對於交通舉發行政處分
          審查其是否違法，本質上屬於行政爭訟過程，與普通法院審理刑事案件之
          原則不同。其舉證責任之原理，非如刑事案件中，應超越任何合理懷疑始
          可為有罪判決者之嚴格程度。其舉證責任之原理，應與民事訴訟相類似，
          除有特別規定外，基本上準用民事訴訟法，由國家機關與人民二造，各自
          履行其主觀之舉證責任，在過程中各自提出證據；若窮盡各種證據方法，
          待證結果仍有不明時，則由客觀之舉證責任危險分配原則，決定國家機關
          與人民二造何人應受敗訴危險。此參酌行政訴訟法第一百三十六條規定準
          用民事訴訟法第二百七十七條自明。查原裁決機關臺南市警察局第四分局
          ，裁決異議人未經許可在公告路段擺設攤位、利用道路為工作場所，乃引
          據舉發單為證。而舉發本件違規事件之臺南市警察局第四分局警員戴榮濱
          、蔡佳晉，就本件如何查獲並舉發之經過，亦於本院調查時到庭陳證無訛
          ，已如前述，並經其當場舉發等本件違規情節均供述明確，而查警員本身
          直接見聞異議人違規之事實經過，對事實最為明瞭，又經以行政及刑事責
          任擔保其真實性，且異議人亦自承為安全因素，將爐具放在騎樓地等情（
          參見九十二年一月二十三日訊問筆錄），核與警員舉發當時所記載違規人
          之違規情節相符等等各項因素，綜合認定證人之陳述應可採信。而異議人
          就其指稱舉發員警舉發有誤乙節，既未提出確實證據以供調查，且未提供
          任何相關證據足資證明值勤員警確有捏造事實違法取締之情事，從而異議
          人前開所辯，要係卸責之詞，自無可採。
    （三）本件異議人有於右述時、地，利用道路為工作場所，在公告禁止設攤之處
          擺設攤位之事實，且未依舉發通知單上所載之「應到案日期」前至「應到
          案處所」聽候裁決，則移送機關即臺南市警察局第四分局據此引用前開道
          路交通管理處罰條例第八十二條第三款、第十款規定，而分別裁處異議人
          罰鍰新臺幣二千四百元、二千四百元及二千四百元，於法並無不當，異議
          人異議為無理由，應予駁回。
四、據上論斷，應依道路交通案件處理辦法第十九條，裁定如主文。
中      華      民      國      九十二      年      四    月    十六    日
                              臺灣臺南地方法院交通法庭
                                      法  官  洪  士  傑
右正本證明與原本無異
如不服本裁定應於送達後五日內向本院提出抗告狀
                                      書記官  孫  鈴  堯
中      華      民      國      九十二      年      四    月    三十    日


司法院資訊處製作；財團法人民間司法改革基金會備份。
